【裁判字號】    92,訴,129
【裁判日期】    920915
【裁判案由】    違反毒品危害防制條例
【裁判全文】
臺灣新竹地方法院刑事判決                          九十二年度訴字第一二九號
    公  訴  人  臺灣新竹地方法院檢察署檢察官
    被      告  乙○○
右列被告因違反毒品危害防制條例案件，經檢察官提起公訴（九十一年度偵字第五０
六一號），本院判決如左：
    主      文
乙○○轉讓第一級毒品海洛因，未遂，處有期徒刑壹年陸月。
扣案之第一級毒品海洛因拾壹包（共淨重壹拾柒點柒伍公克，包裝重共肆點柒公克
，純質淨重共貳點壹公克）、第二級毒品甲基安非他命伍包（毛重共捌拾點伍零公
克，總淨重柒拾陸點陸柒公克，驗餘共柒拾陸點伍壹公克），均沒收銷燬之。
    事      實
一、乙○○於民國九十一年八月三十日下午三時四十分許，基於無償轉讓第一級毒品
    海洛因及第二級毒品安非他命之犯意，在新竹市○○○路三五九號之箱根汽車旅
    館門口處，受一名姓名、年籍不詳綽號「巴喇寶」成年男子之託，將一鐵盒內裝
    有第一級毒品海洛因十一包及第二級毒品安非他命五包，交付予在上開旅館第五
    ０七號房內之甲○○。惟於乙○○進入上開房間車庫後，尚未將所持有毒品交付
    予甲○○之際，適值甲○○因違反毒品危害防制條例案件在上址經警查獲並遭搜
    索，於同日下午五時四十五分許，在當場一併將乙○○查獲，並扣得第一級毒品
    海洛因十一包（共淨重十七‧七五公克，包裝重共四‧三七公克，純質淨重共二
    ‧三一公克）、第二級毒品安非他命五包（毛重共八０‧五０公克，總淨重七六
    ‧六七公克，驗餘共七六‧五一公克），而得知上情。
二、案經苗栗縣警察局竹南分局報請臺灣新竹地方法院檢察署檢察官偵查起訴。
    理      由
一、訊據被告乙○○固坦承於前揭時、地為警當場在其身上查獲扣案第一級毒品海洛
    因及第二級毒品安非他命，惟否認有何轉讓第一、二級毒品之犯行，辯稱：扣案
    毒品係綽號「巴喇寶」叫我拿進去給甲○○，東西是以鐵盒子裝，不知道裡面裝
    的是毒品，當日我前去向甲○○收取裝設鐵門的錢云云。經查：
(1)、扣案白色粉末十一包經送法務部調查局鑑定，以化學呈色法及氣相層析質譜儀分
    析法檢驗結果，送驗白粉十一包均含有第一級第六項毒品海洛因成分，合計淨重
    十七‧七五公克（包裝重四‧三七公克），純度百分之十三，純質淨重二‧三一
    公克，此有該局九十一年十一月六日調科壹字第一００００一四五七號鑑定通知
    書在卷可稽。
(2)、另扣案之結晶體五包經送內政部警政署刑事警察局鑑定，以呈色試驗法、氣相層
    析質譜儀分析法及核磁共振分析法檢驗結果，均含有二級毒品甲基安非他命成分
    ，合計總毛重八０‧五０公克，總淨重七六‧六七公克，共取０‧一六公克鑑驗
    用罄，驗餘共七六‧五一公克），亦有該局九十二年七月二十九日刑鑑字第０九
    二０一三二四０九號鑑驗通知書附卷足憑。
(3)、而證人林育旺即當日查獲被告之苗栗縣警察局竹南分局竹南派出所所長，於偵查
    中證述：「本件起先是因為甲○○為通緝犯，我們據報到箱根汽車旅館逮捕甲○
    ○時，剛好看到他把毒品放在梳妝檯上，上面有分裝好的毒品好幾包，電子秤上
    面有一包，其他還有整包的毒品及夾鍊袋、勺等物，這個汽車旅館是一平房建築
    ，房子的旁邊就是車庫，查獲時甲○○就在旅館房間內，坐在梳妝檯側面的椅子
    上，甲○○的眼睛是閉上的，他開一部車停在車庫裡面我們正在清點毒品時，乙
    ○○手持毒品走進車庫把鐵門放下來被我看到，我就與我同事上前去逮捕他，乙
    ○○看到我們就把毒品丟到停放在車庫之車子底盤底下，離車子最外緣約三十公
    分，假如是被我們逮捕時掉下來的，不可能離車子那麼遠。」、「（問：乙○○
    辯稱是被你們抱著，毒品才掉在地上，當時情形如何？）答：不是，是他一看到
    我們就把毒品丟在車子的底盤底下。」、「（問：乙○○被查獲毒品時，有無用
    鐵盒裝著？）答：有，長寬各十公分，查獲毒品時我們只有將毒品扣案，未將鐵
    盒扣案。」、「當時確實是乙○○看到我，就把毒品丟在車子的底盤下，客觀上
    顯有持有毒品之犯罪的跡證，屬於現行犯，我們才上前加以逮捕，否則要是他僅
    有涉嫌犯罪，我們頂多以任意訊問的方式來調查。」（見偵查卷第四十二、四十
    三頁）等語綦詳，足徵被告乙○○被查獲當時，對於所持有鐵盒內裝有扣案第一
    、二級毒品知之甚詳，否則何以見到查緝員警，竟一時情急將手上鐵盒丟棄在地
    ，顯係為掩飾其犯行，堪認被告所辯，尚與事實不符而不足採信。
(4)、雖證人甲○○於偵查及本院訊問時證稱：「（問：你到底有無打電話給【巴喇寶
    】，叫【巴喇寶】帶乙○○去箱根汽車旅館找你？）答：我有打電話給【巴喇寶
    】，可是沒有叫他帶乙○○來箱根汽車旅館找我。」（見偵查卷第四十三頁）及
    「（問：被告去那邊找你做何事？）答：他之後跟我講說要跟我收鐵門的錢，他
    當天是要跟我收錢就對了。」、「（問：當日為何會到箱根汽車旅館？到箱根汽
    車旅館做何事？）答：因為那天我跟巴喇寶的人約在箱根汽車旅館的大門口見面
    ，因為當天我要跟他買毒品。我們碰面後，他叫我先進去房間裡面。」「（問：
    現場查扣的毒品何人所有？來源？何時何地取得？）答：當天現場有查到毒品，
    被查到的毒品是【巴喇寶】在箱根汽車旅館門口給我的，但我還沒給他錢。」（
    見本院九十二年五月二十六日訊問筆錄）等語在卷，顯見甲○○當日並未約被告
    乙○○見面，亦未約被告前去箱根汽車旅館收取款項，且於被告被查獲前，證人
    甲○○業自「巴喇寶」處取得所購買之毒品，則被告被查獲時所欲交付予證人毒
    品，乃係基於轉讓之犯意而為，則證人甲○○之證詞，即不足為被告有利認定。
(5)、本案復有當場查獲第一級毒品海洛因十一包（共淨重十七‧七五公克，包裝重共
    四‧三七公克，純質淨重共二‧三一公克）、第二級毒品甲基安非他命五包（總
    毛重八０‧五０公克，總淨重七六‧六七公克，共取０‧一六公克鑑驗用罄，驗
    餘共七六‧五一公克）扣案可資佐證，本件事證已臻明確，被告犯行堪予認定。
二、核被告已著手於轉讓行為，因遭警查獲而未遂，係犯毒品危害防制條例第八條第
    四項、第一項、第二項之轉讓第一、二級毒品未遂罪。被告轉讓前持有第一級毒
    品海洛因、第二級毒品安非他命之低度行為，應為轉讓之高度行為所吸收，均不
    另論罪。又被告以一行為同時轉讓第一級毒品海洛因及第二級毒品安非他命，乃
    一行為觸犯二不同種罪名之想像競合犯，依刑法第五十五條規定，應從一重之轉
    讓第一級毒品未遂罪處斷。被告已著手於轉讓第一、二級毒品犯罪行為之實行而
    不遂，為未遂犯，爰依刑法第二十六條前段規定減輕其刑。爰審酌海洛因及安非
    他命為戕害身心之管制毒品，海洛因、安非他命危害施用者之神經中樞，使施用
    者產生幻聽及幻想之症狀，對施用者之健康產生不良之影響，同時因幻聽及幻想
    結果亦可能使施用者對周遭之人施暴，對公共秩序產生危害，被告仍欲轉讓他人
    使用，使毒害擴散，對於毒品之防制工作益加困難，犯罪所生危險不容小覷及所
    轉讓之數量等一切情狀，量處如主文所示之刑。另扣案第一級毒品海洛因十一包
    （共淨重十七‧七五公克，包裝重共四‧三七公克，純質淨重共二‧三一公克）
    、第二級毒品甲基安非他命五包（總毛重八０‧五０公克，總淨重七六‧六七公
    克，驗餘共七六‧五一公克），均為違禁物，不問屬於犯人與否，應依毒品危害
    防制條例第十八條第一項前段之規定，均沒收銷燬之。
據上論斷，應依刑事訴訟法第二百九十九條第一項前段，毒品危害防制條例第八條第
四項、第一項、第二項、第十八條第一項前段，刑法第十一條前段、第二十六條前段
、第五十五條，判決如主文。
本案經檢察官鍾曉亞到庭執行職務。
中      華      民      國    九十二    年      九      月     十五     日
                                  臺灣新竹地方法院刑事第一庭
                                      法  官  林  秋  宜
右正本證明與原本無異。
如不服本判決，應於判決送達後十日內向本院提出上訴狀（應附繕本），上訴於臺灣
高等法院。
                                      書記官  張  永  榮
中      華      民      國    九十二    年      九      月     十五     日
附錄論罪科刑法條全文：
毒品危害防制條例第八條：
轉讓第一級毒品者，處一年以上七年以下有期徒刑，得併科新臺幣一百萬元以下罰金
。
轉讓第二級毒品者，處六月以上五年以下有期徒刑，得併科新臺幣七十萬元以下罰金
。
轉讓第三級毒品者，處三年以下有期徒刑，得併科新臺幣三十萬元以下罰金。
前三項之未遂犯罰之。


司法院資訊處製作；財團法人民間司法改革基金會備份。
